Jovana **Krstevska**



A propos

Amoureuse des casse-têtes et des Rubik's cubes depuis toujours. J'ai développé et nourri cette passion pour la logique et les mathématiques durant mon parcours. A présent, j'explore l'univers des sciences des données et l'état de l'art de l'intelligence artificielle.

État Civil

12 Août 1995 (25 ans) nationalité: macédonienne

Langues

Francais 3 Anglais Espagnol 💶 Italien Serbe **Macédonien**

maternelle maternelle

Logiciels

- Excel, SAS, Saga • Adobe Photoshop (CS6)
- Adobe Ilustrator (CS-CS6), Corel Draw (11 - X8)
- Blender (2.74 2.82), Visit, ParaView/

OS:





Musique

guitare

flûte traversière



rock • jazz • ethno-jazz



EXPÉRIENCES PROFESSIONNELLES

2020-2021 Apprentissage: Data scientiste

AXENS · Rueil-Malmaison, France 💡

Industrie pétrochimique. Optimisation des chaînes de production en déployant des algorithmes de machine learning et de deep learning (Multivariate Linear / Logistic Regression, Random Forest, Convolutional Neural Networks, LSTM.)

2017-2020

Professeure au secondaire

École Beth Israël 🕟 Epinay-sur-Seine, France 💡 Classes: 2de, 1ère S et Tle S

- Mathématiques: spécifique et spécialité
- Sciences numériques et technologie



Axens

FORMATION

2020-2021 Ingénierie Mathématique Pour l'Entreprise

MASTER 2 · Sorbonne Université

Analyse Numérique - calcul scientifique et Probabilités-Statistiques En apprentissage.

2019-2020 Mathématiques et Applications

MASTER 1 · Sorbonne Université 🏦

Mention: Rien

- Probabilités numériques et statistiques computationnelles (rang: 6/87)
- Statistiques Bayésiennes (rang: 8/87) Statistique avancée: nonparamétrique, grande dimension et données massives • Optimisation

Juillet 2017 Mathématique et Informatique

Double Licence · Université Pierre et Marie Curie 🏦

Mention: Assez Bien

Double cursus sélectif et exigeant. Probabilités, Statistiques, Programmation en C, Java, Python, SQL, Méthodes numériques, Algorithmique.



SORBONNE UNIVERSITÉ

Écoles d'été

Juillet 2016 **ISCD Summer School**

> STATION BIOLOGIQUE DE CNRS · Roscoff, France ♀ Visualisation scientifique, couplage, calcul scientifique, modélisation en 3D (Blender), analyse des données 3D (Visit, ParaView)

PROGRAMMATION

python, R

SQL

java, javascript

matlab, scilab

html, css, LATEX



MOOC (Cours en Ligne)

Octobre 2020 **Machine Learning**

CERTIFICAT · Stanford University im

Apprentissage automatique, Andrew Ng, Coursera

Octobre 2020 **Neural Networks and Deep Learning** CERTIFICAT · deeplearning.ai 🚊

Réseaux de neurones et apprentissage profond, Andrew Ng, Coursera



Stanford



② jovana.krstevska.95@gmail.com

